【裁判字號】    92,上訴,1206
【裁判日期】    920724
【裁判案由】    毒品危害防制條例
【裁判全文】
臺灣高等法院臺中分院刑事判決                  九十二年度上訴字第一二○六號
    上  訴  人
    即  被  告  丙○○
    輔  佐  人  甲○○
右上訴人因違反毒品危害防制條案件，不服臺灣臺中地方法院九十二年度訴字第一一
五○號中華民國九十二年五月二十一日第一審判決（起訴案號：臺灣臺中地方法院檢
察署九十一年度偵字第三八七五號），提起上訴，本院判決如左：
      主  文
上訴駁回。
      事  實
一、丙○○前於民國（下同）八十八年間因施用毒品案件，先後經臺灣臺中地方法院
    裁定送觀察勒戒，經送觀察勒戒後，均認無繼續施用毒品之傾向，由臺灣臺中地
    方法院檢察署檢察官分別於八十八年九月八日、八十九年一月七日，以八十八年
    度偵字第一五三九五號（含八十八年度毒偵字第四六五號）及八十八年度毒偵字
    第二六九二號為不起訴處分確定；又於九十一年間再因施用第一級毒品案件，經
    臺灣臺中地方法院裁定強制戒治（強制戒治部分於九十一年十二月十六日開始執
    行），並於九十一年十一月二十九日經臺灣臺中地方法院以九十一年度訴字第一
    六七一號判處有期徒刑六月，嗣於九十一年十二月三十日確定（尚未執行）。詎
    仍不知悔改，復基於概括之犯意，自上開宣示判決後之九十一年十一月二十九日
    起至九十一年十一月三十日二十一時許止，在臺中縣清水鎮某處，以將海洛因摻
    入香菸中施用之方式，連續多次施用第一級毒品海洛因。嗣於九十一年十二月四
    日十一時許，在臺中縣清水鎮○○○街為警查獲，並當場扣得海洛因四包（合計
    淨重０‧五五公克，包裝重０‧九七公克）。
二、案經臺中縣警察局清水分局報請臺灣臺中地方法院檢察署檢察官偵查起訴。
    理  由
一、訊據被告即上訴人（以下簡稱被告）丙○○矢口否認涉有右揭施用第一級毒品海
    洛因之犯行，辯稱：伊並未施用海洛因，扣案之海洛因係伊前案遭查獲後，置於
    外套口袋內忘記云云，惟查：右揭犯罪事實，業據被告丙○○於偵訊及原審審理
    時自白不諱，並有第一級毒品海洛因四包扣案可稽，而上開四包海洛因經送法務
    部調查局鑑定，結果證實含有第一級毒品海洛因成分，合計淨重０‧五五公克，
    包裝重０‧九七公克，有該局九十二年一月十四日調科壹字第一二００一二四三
    ０號鑑定通知書附卷可稽。雖被告於九十一年十二月四日經採尿液送內政部警政
    署刑事警察局鑑驗結果，並無海洛因陽性反應，有該局九十二年二月二十日刑鑑
    字第０九二０００四六三六號鑑驗通知書一紙附卷可稽，惟查「海洛因經投與後
    ，經人體代謝作用於八小時之內，即有約百分之八十之量排出，二十四小時之後
    ，續有約剩餘量之百分之九十再排出，七十二小時之後仍有殘餘微量排出」，有
    憲兵司令部八十年三月二十五日（８０）鑑驗字第九九九號函附卷可稽，是施用
    海洛因經過七十二小時之後，即較難驗出有海洛因陽性反應，故本件被告自承最
    後一次施用海洛因係於九十一年十一月三十日二十一時許，迄九十一年十二月四
    日十二時許為警查獲後採尿時止，已逾七十二小時，則被告之尿液送驗結果，無
    嗎啡陽性反應，應屬人體代謝之正常反應，自不得僅因被告尿液中無毒品嗎啡陽
    性反應即謂其無施用第一級毒品之犯行，故其自白仍與事實相符，被告嗣辯稱：
    伊並未施用海洛因，扣案之海洛因係伊前案遭查獲後，置於外套口袋內忘記云云
    ，顯無足採。此外復有臺灣臺中地方法院檢察署刑案資料查註紀錄表、臺灣臺中
    地方法院九十一年度訴字第一六七一號刑事判決及臺灣高等法院被告全國前案紀
    錄表附卷可稽，被告三犯以上毒品危害防制條例第十條第一項之施用第一級毒品
    犯行洵堪認定。
二、按海洛因係毒品危害防制條例第二條第二項第一款所列之第一級毒品，被告施用
    前開毒品，核其所為，係違反毒品危害防制條例第十條第一項之施用第一級毒品
    罪。其因施用海洛因而持有海洛因之低度行為，為其施用之高度行為所吸收，不
    另論罪。被告先後多次犯行，時間密接，所犯構成要件相同，顯係基於概括犯意
    為之，應論以連續犯，並加重其刑。原審判決適用毒品危害防制條例第十條第一
    項、第十八條第一項前段、第二十條第三項前段，刑法第十一條前段、第五十六
    條，並審酌被告前經送觀察、勒戒，並為不起訴處分後，猶不知悔改而再犯本件
    之罪，又施用毒品是自戕行為，且犯罪後坦承犯行，態度尚稱良好，而其犯罪情
    節、手段均非嚴重，及其犯罪動機、目的等一切情狀，量處被告有期徒刑八月，
    並認扣案之海洛因係毒品危害防制條例第二條第二項第一款所列之第一級毒品，
    應依毒品危害防制條例第十八條第一項前段之規定沒收銷燬之，核其認事用法並
    無違誤，量刑亦稱妥適，被告上訴否認犯罪；而輔佐人甲○○亦到庭陳稱：扣案
    之海洛因係被告置於外套口袋內忘記，檢察官因此誤以為被告有施用海洛因而起
    訴被告云云，指摘原審判決不當，均顯無理由，應予駁回。
據上論斷，應依刑事訴訟法第三百六十八條，判決如主文。
本案經檢察官乙○○到庭執行職務。
中      華      民      國    九十二    年      七      月    二十四    日
                                   臺灣高等法院臺中分院刑事第三庭
                                         審判長法  官  陳  朱  貴
                                               法  官  劉  連  星
                                               法  官  胡  忠  文
右正本證明與原本無異。
如不服本判決應於收受送達後十日內向本院提出上訴書狀，其未敘述上訴之理由者並
得於提起上訴後十日內向本院補提理由書（均須按他造當事人之人數附繕本）。
                                               書記官  許  美  惠
中      華      民      國    九十二     年      七       月   二十五   日
附錄論罪科刑法條
毒品危害防治條例第十條第一項：
施用第一級毒品者，處六月以上五年以下有期徒刑。
                                                                        Ｆ


司法院資訊處製作；財團法人民間司法改革基金會備份。
